【裁判字號】    92,裁,46
【裁判日期】    920109
【裁判案由】    聲請停止執行
【裁判全文】
最  高  行  政  法  院  裁  定                      九十二年度裁字第四六號
    抗  告  人  丙○○
                戊○○
                丁○○
                甲○○
                乙○○
右抗告人因與相對人教育部間聲請停止執行事件，對於中華民國九十一年十月三十一
日臺北高等行政法院九十一年度停字第一○四號裁定提起抗告。本院裁定如左：
    主  文
抗告駁回。
抗告訴訟費用由抗告人負擔。
    理  由
一、按行政訴訟繫屬中，行政法院認為原處分或決定之執行，將發生難以回復之損害
    ，且有急迫情事者，得依職權或依聲請裁定停止執行，行政訴訟法第一百十六條
    第二項前段定有明文。
二、原裁定以：抗告人所主張者，均是指該行政處分之執行，將對明德中學發生難於
    回復之損害，且於明德中學有急迫之情事，而非指該行政處分之執行，將對抗告
    人發生難於回復之損害，且於抗告人有急迫之情事；況且相對人解散明德中學後
    ，學校已無學生，教職員均已離職，校產亦遭查封，是該行政處分之執行，並無
    將對抗告人發生難於回復之損害，且於抗告人有急迫之情事，故抗告人依首揭行
    政訴訟法第一百十六條第二項規定，聲請停止該行政處分之執行，核與前揭法條
    規定之停止執行之要件不符，不應准許為由，據以駁回抗告人停止原處分執行之
    聲請。本件抗告意旨略謂：因教育部對抗告人等五人及另一補選董事廖婉汝之第
    十屆董事資格若不予核備，則將導致明德中學第十屆現有董事不足全體董事三分
    之二以上出席而無法改選第十一屆董事，而第十屆董事又因任期屆滿而無法行使
    職務，將使校務之發展停擺而走入結束之命運。且相對人竟於九十年十二月十八
    日以台（九○）教中（二）第九○五一九六六三號函主張明德中學董事會僅餘三
    名董事，陷入無法行使職權之狀態，亦無法辦理改選，影響學校董事會之正常運
    作，故依私立學校法第三十二條第一項及第三項解除董事會全體董事職務。據此
    ，顯見因相對人本件處分使明德中學董事會之董事不足章程半數，相對人並基此
    原因解除董事會全體董事職務，則系爭處分將使明德中學受有董事會全體董事被
    解除職務之損害。另相對人解散明德中學之行政處分之其中一個理由為「董事會
    無法改選完成影響校務運作」，即可見儘速改選明德中學第十一屆董事會是刻不
    容緩，故若不停止撤銷核備處分之執行，則明德中學將發生難以回覆之損害。且
    抗告人就此行政處分已提起行政訴訟繫屬中，若行政救濟勝訴確定，則亦會回復
    董事之資格。惟若抗告人等回復董事之資格時，明德中學已遭解散清算完畢，則
    回復董事之資格將無任何意義，故實不能謂僅有明德中學因本件處分之執行會受
    難以回覆之損害，而抗告人等無發生難以回復之損害可言。故原審裁定認抗告人
    於聲請狀中所主張之理由非指該行政處分之執行，將對抗告人發生難於回復之損
    害，且於抗告人有急迫之情事，實有未洽；另相對人解散明德中學後，雖學校已
    無學生，教職員已離職，校產亦遭查封，惟學校若被解散之行政處分撤銷確定，
    尚有正常運作之可能，故停止本件處分之執行，讓解除明德中學第十屆董事全體
    董事職務失其理由，進而再讓解散明德中學之處分失其依據，始能確保學校法人
    及抗告人董事資格不受難以回覆之損害云云。揆諸首揭說明，原處分之執行，並
    無使抗告人發生難於回復之損害，且於抗告人有急迫之情事，原裁定認與命停止
    執行之要件不符，並無不合，抗告人抗告難認有理由，應予駁回。
三、據上論結，本件抗告為無理由。爰依行政訴訟法第二百七十二條、第一百零四條
    、民事訴訟法第四百九十二條第一項、第九十五條、第八十五條第一項前段、第
    七十八條，裁定如主文。
中    華    民    國    九十二      年      一        月        九      日
                    最 高 行 政 法 院  第 二 庭
                                審 判 長 法  官      陳  石  獅
                                         法  官      吳  錦  龍
                                         法  官      彭  鳳  至
                                         法  官      高  啟  燦
                                         法  官      黃  合  文
右  正  本  證  明  與  原  本  無  異
                                         法院書記官  蘇  金  全
中    華    民    國    九十二      年      一        月    二十一      日


司法院資訊處製作；財團法人民間司法改革基金會備份。
